【裁判字號】    99,易,2822
【裁判日期】    991206
【裁判案由】    竊盜
【裁判全文】
臺灣板橋地方法院刑事判決              99年度易字第2822號
公  訴  人  臺灣板橋地方法院檢察署檢察官
被      告  吳建賢
上列被告因竊盜案件，經檢察官提起公訴（99年度偵字第25527
號），本院依簡式審判程序，判決如下：
    主  文
吳建賢共同犯竊盜罪，累犯，處有期徒刑伍月，如易科罰金，以
新臺幣壹千元折算壹日。又犯竊盜未遂罪，累犯，處有期徒刑參
月，如易科罰金，以新臺幣壹千元折算壹日。應執行有期徒刑陸
月，如易科罰金，以新臺幣壹千元折算壹日。
    事實及理由
一、本件被告吳建賢所犯係死刑、無期徒刑、最輕本刑為3 年以
    上有期徒刑以外之罪，其於本院審判中就被訴事實為有罪之
    陳述，經法官告知簡式審判程序之旨，並聽取公訴人及被告
    之意見後，經本院依刑事訴訟法第273 條之1 第1 項之規定
    ，裁定進行簡式審判程序。
二、本件犯罪事實及證據，除，證據部分補充「被告吳建賢於本
    院審理時之自白」外，餘均引用檢察官起訴書之記載（如附
    件）。
三、論罪：
    核被告吳建賢就起訴書犯罪事實一（一）部分，係犯刑法第
    320 條第1 項之竊盜罪；就起訴書犯罪事實一（二）部分，
    係犯刑法320 條第3 項、第1 項之竊盜未遂罪嫌。被告就起
    訴書犯罪事實一（一）之竊盜犯行部分，與真實姓名、年籍
    不詳綽號「阿文」之成年人間，有犯意之聯絡及行為之分擔
    ，應論以共同正犯。被告所犯上開二罪間，犯意各別，行為
    互異，應予分論併罰。又被告有起訴書事實欄所載犯罪科刑
    及有期徒刑執行完畢情形，有臺灣高等法院被告前案紀錄表
    1 份在卷可佐，其於有期徒刑執行完畢後5 年內，故意再犯
    本件最重本刑為有期徒刑以上之罪，就上開2 罪均為累犯，
    皆應依刑法第47條第1 項累犯之規定，加重其刑。又被告就
    起訴書犯罪事實一（二）部分，有刑之加重（累犯）及減輕
    事由（未遂），應依刑法第71條之規定先加後減之。
四、科刑：
    審酌被告吳建賢正值壯盛，竟不憑己力賺取報酬、獲取所需
    ，僅因一己之私，任意竊取他人財物；另參酌被告犯後坦承
    犯行及其犯罪手段、竊取本件物品之價值；又被害人黃南峰
    已領回部分失竊物品，有贓物認領保管單1 紙在卷可稽等一
    切情狀，爰分別量處如主文所示之刑並諭知易科罰金之標準
    及定其應執行之刑，以示懲儆。
五、據上論斷，應依刑事訴訟法第273 條之1 、第284 條之1 、
    第299 條第1 項前段，刑法第28條、第320 條第1 項、第3
    項、第25條第2 項、第47條第1 項、41條第1 項、第51條第
    5 款，刑法施行法第1 條之1， 判決如主文。
本案經檢察官張瑞玲到庭執行職務。
中    華    民    國    99    年    12    月    6     日
                  刑事第十六庭  法  官  蘇揚旭
上列正本證明與原本無異。
如不服本判決，應於判決送達後10日內敘明上訴理由，向本院提
出上訴狀( 應附繕本) ，上訴於臺灣高等法院。其未敘述上訴理
由者，應於上訴期間屆滿後20日內向本院補提理由書「切勿逕送
上級法院」。
                                書記官  李郁禎
中    華    民    國    99    年    12    月    7     日
附件：
臺灣板橋地方法院檢察署檢察官起訴書
                                     99年度偵字第25527號
    被    告  吳建賢  男  28歲（民國○○年○月○○日生）
                      住臺北縣三重市○○路20巷8號3樓
                      國民身分證統一編號：Ｚ000000000號

上列被告因竊盜案件，已經偵查終結，認應該提起公訴，茲將犯
罪事實及證據並所犯法條分敘如下：
        犯罪事實
一、吳建賢曾於民國98年間因妨害公務案件，經臺灣板橋地方法
    院以98年度簡字第8588號判處有期徒刑6 月確定，甫於99年
    2 月26日易科罰金執行完畢，猶不知悔改，（一）復與真實
    姓名、年籍不詳、綽號「阿文」之成年人，共同基於意圖為
    自己不法之所有之犯意聯絡，於99年9 月15日13 時46 分許
    ，由吳建賢騎乘其父吳政雄所有車號693-EGF 號重機車搭載
    「阿文」行經臺北縣三重市○○路○ 段101 巷14弄口，因見
    停放該處卸貨之黃南峰所有車號5613-MP 號自小貨車車門未
    上鎖，車上無人有機可乘，遂由「阿文」負責把風，由吳建
    賢以徒手打開車門取走黃南峰之背包（內有鑰匙1 串約17支
    、鐵門遙控器2 個、大門磁卡1 張、高速公路回速票約10張
    、皮夾1 個及其內現金新台幣約6 萬元、汽機車駕駛執照各
    1 張、5613 -MP號自小貨車行照1 張、身分證1 張、渣打銀
    行、郵局金融卡各1 張、渣打銀行存摺、郵局存摺各1 本、
    印章1 枚、中國信託信用卡1 張、面額2 萬元之支票1 張、
    貨物簽單1 張、門號00000000 00 號手機1 支）之方式，竊
    取上開黃南峰財物入己。（二）吳建賢另基於意圖為自己不
    法所有之犯意，於同日17時5 分許，在三重市○○○街66號
    前，以自備之鑰匙1 支啟動蔡顯勳所有車號CVF-720 號重機
    車之方式欲竊取該機車，適為蔡顯勳發現並上前質問而未能
    得手，嗣因吳建賢見事跡敗露轉身逃跑，蔡顯勳告知正在附
    近巡邏之員警後合力制伏吳建賢而查獲上情。
二、案經黃南峰、蔡顯勳訴請臺北縣政府警察局三重分局移送偵
    辦。
        證據並所犯法條
一、證據清單：
    ┌──────────┬─────────────┐
    │   證  據  名  稱   │     待   證   事   實    │
    ├──────────┼─────────────┤
    │被告吳建賢於警詢及偵│全部犯罪事實              │
    │查中之自白          │                          │
    ├──────────┼─────────────┤
    │告訴人黃南峰、蔡顯勳│被告竊取告訴人黃南峰上開財│
    │於警詢中之指訴      │物既遂、竊取蔡顯勳重機車未│
    │                    │遂之事實                  │
    ├──────────┼─────────────┤
    │扣押物品目錄表1份及 │被告竊取告訴人黃南峰上開財│
    │贓物認領保管單1紙   │物之事實                  │
    ├──────────┼─────────────┤
    │錄影監視器翻拍照片9 │被告自告訴人黃南峰自小貨車│
    │張                  │上竊取告訴人黃南峰之背包1 │
    │                    │個之事實                  │
    ├──────────┼─────────────┤
    │車號查詢重型機車車籍│被告騎乘其父吳政雄之重機車│
    │及全戶戶籍資料查詢結│行竊告訴人黃南峰上開財物之│
    │果各1紙             │事實                      │
    ├──────────┼─────────────┤
    │扣案之鑰匙1支及扣案 │被告以自備鑰匙竊取告訴人蔡│
    │鑰匙照片1張         │顯勳重機車之事實          │
    ├──────────┼─────────────┤
    │中興橋派出所查獲吳建│被告竊取告訴人蔡顯勳重機車│
    │賢涉嫌機車竊盜未遂案│未遂之事實                │
    │照片2張             │                          │
    │                    │                          │
    └──────────┴─────────────┘
二、核被告就犯罪事實欄一、（一）所為，係犯刑法第320 條第
    1 項之竊盜罪，就犯罪事實欄一、（二）所為係犯第320 條
    第3項 、第1 項之竊盜未遂罪嫌。被告與真實姓名、年籍不
    詳綽號「阿文」之成年人間，有犯意之聯絡及行為之分擔，
    為共同正犯。被告所犯上開二罪間，犯意各別，行為互異，
    請予分論併罰。又被告於受有期徒刑之執行完畢後，5 年以
    內故意再犯本件有期徒刑以上之2 罪，俱為累犯，均應依刑
    法第47條第1 項規定加重其刑。扣案之鑰匙1 支，係被告所
    有，供被告犯罪所用之物，請依刑法第38條第1 項第2 款之
    規定沒收。
三、依刑事訴訟法第251條第1項提起公訴。
    此  致
臺灣板橋地方法院
中    華    民    國    99    年    9     月    23    日
                              檢  察  官  李  巧  菱
本件正本證明與原本無異
中    華    民    國    99    年    9     月    29    日
                              書  記  官
附錄本案所犯法條全文：
中華民國刑法第320條
（普通竊盜罪、竊佔罪）
意圖為自己或第三人不法之所有，而竊取他人之動產者，為竊盜
罪，處5  年以下有期徒刑、拘役或 5 百元以下罰金。
意圖為自己或第三人不法之利益，而竊佔他人之不動產者，依前
項之規定處斷。
前二項之未遂犯罰之。

司法院資訊處製作；財團法人民間司法改革基金會備份。
